臺灣高等法院高雄分院刑事判決　　　　 96年度上訴字第474號
上　訴　人
即　被　告　甲○○
指定辯護人　本院公設辯護人　乙○○
上列上訴人因強盜等案件，不服臺灣高雄地方法院95年度訴字第
2850號中華民國96年1 月23日第一審判決（起訴案號：臺灣高雄
地方法院檢察署95年度偵緝字第2261號），提起上訴，本院判決
如下：
     主  文
原判決撤銷。
甲○○共同意圖為自己不法之所有，攜帶兇器，以強暴至使不能
抗拒而取他人之物，累犯，處有期徒刑捌年。
如附表編號一所示之「丁○」之署押、編號二之物品，均沒收。
     事  實
一、甲○○前因殺人案件，經臺灣高等法院以77年上重訴一字第
    79號判處有期徒刑15年，並經最高法院駁回上訴而確定，甫
    於94年5 月10日執行完畢，仍不知悔改，因其友人戊○與戊
    ○之弟丁○於民國（以下同）80年間父親嚴譚富分家產後，
    10餘年未曾聯繫，嗣因戊○將家產花用殆盡，需款孔急，又
    貪圖丁○分產所得位於高雄市○○○路310 號7 樓之房地（
    下稱大順一路房地）及執業醫生累積之財富，遂於94年12月
    7 日某時許，在臺北市○○路上之「石原咖啡廳」，商請甲
    ○○邀集倪錦文、黃武德、吳秀聲、江光權及盛中興，於席
    間提議向丁○以欠債為由強索金錢，復於94年12月10日晚上
    5 、6 時許，在臺北市○○路上之「大河戀KTV 」，謀議以
    電擊棒、膠帶、繩索等工具，控制丁○及其配偶丙○○行動
    ，以強迫丁○交付新臺幣（下同）800 萬元（起訴書誤載為
    500 萬元），戊○並當場取出電擊棒，且約定事成之後，每
    人可分得50萬元代價，惟盛中興認此舉不妥，表明不願參與
    。戊○、甲○○、黃武德、倪錦文、吳秀聲、江光權遂共同
    於94年12月11日下午2 時許，由黃武德、江光權搭乘火車，
    同日下午3 時許，戊○、倪錦文、吳秀聲、甲○○則搭乘統
    聯客運，分頭南下高雄會合，由戊○出面承租車牌號碼6138
    －AA之休旅車作為交通工具，並一同投宿位於高雄市○○路
    94號之康橋飯店。翌（12）日下午，黃武德駕駛休旅車搭載
    戊○、倪錦文、吳秀聲、甲○○、江光權前往丁○位於高雄
    縣鳳山市○○街138 巷28號住所（下稱鳳山市房地）之住處
    勘察地形，而戊○於同日下午又另至高雄縣鳳山市○○○路
    145 號代書事務所，向不知情之代書吳利國，佯稱丁○要將
    名下前述大順一路房地、鳳山市房地2 筆不動產（含土地、
    房屋）設定各400 萬元抵押權予伊，並預先支付訂金3 千元
    ，吳利國遂填妥「土地及建築改良物抵押權設定契約書」（
    下稱抵押權設定契約書），交付並囑咐戊○加蓋丁○印鑑章
    、印鑑證明，並提出不動產所有權狀正本。94年12月13日下
    午由戊○將其所有5 支電擊棒分與戊○、吳秀聲、倪錦文、
    甲○○、江光權，將其所有膠帶、黑色布、尼龍塑膠繩等物
    分配與吳秀聲，並基於傷害、妨害行動自由、意圖為自己不
    法所有之強盜犯意聯絡及行使偽造私文書、行使使公務員登
    載不實之文書之概括犯意聯絡，於同日晚上10時許，由黃武
    德駕駛上開休旅車搭載戊○、倪錦文、吳秀聲（戊○、倪錦
    文、吳秀聲、黃武德均由台灣高雄地方法院另以95年度訴字
    第706 號、本院以95年度上訴字第2095號案件審理）、甲○
    ○、江光權（通緝中）前往丁○前址住處，戊○先與丁○寒
    喧順利進入丁○住所，再由倪錦文、江光權佯裝送水果名義
    進入，吳秀聲、甲○○亦隨後進入，黃武德則在丁○住所外
    把風接應。戊○等6 人即基於上開共同傷害之犯意聯絡，由
    倪錦文、江光權持客觀上可供兇器使用之電擊棒，在1 樓自
    背後電擊丁○，致丁○倒地後受有右臉部擦傷、胸部擦傷、
    右上臂淤青、左手腕擦傷等傷害，再由甲○○以預先購買之
    尼龍塑膠繩綑綁丁○後交由倪錦文、江光權帶至2 樓房間。
    此時丁○之配偶丙○○自3 樓下樓查看時，亦遭甲○○強押
    至2 樓房間，並以前開尼龍塑膠繩綑綁丙○○手腳，致丙○
    ○受有左腕瘀腫、右腕挫擦傷等傷害，又以膠帶封住丁○、
    丙○○2 人之口，再以黑布蒙住雙眼，交由倪錦文與吳秀聲
    共同看管，以此方法限制丙○○之行動自由。戊○即藉口丁
    ○分家產後未盡扶養父親之義務，而要求丁○拿出800 萬元
    等語，同時令倪錦文、江光權到處搜尋相關存摺、印鑑章，
    並搜得安泰商業銀行鳳山分行之存摺（帳號為
    00000000000000 ， 下稱安泰銀行鳳山分行帳戶）及印鑑章
    1 枚。因戊○施以前述強暴手段，至使丁○心生恐懼不能抗
    拒，僅以無現款為由就付款等細節略加討價還價後，即答應
    交付500 萬元，除提領臺灣銀行五甲分行優惠儲蓄綜合服務
    存摺之帳戶（帳號為00000000 0000 ，下稱臺灣銀行優惠存
    款帳戶）70萬元、安泰銀行鳳山分行之帳戶9 萬元外，其餘
    不足部分，開立總金額421 萬元之本票4 紙交戊○收執。戊
    ○並當場拿出預先寫妥，上載戊○購買大順路房地「贈與」
    丁○，約定丁○應每月給付嚴譚富5 萬元，丁○未依約履行
    ，因而以500 萬元和解等語之和解書，而丁○於遭綑綁進行
    逼迫之際，甲○○已確定得知戊○實際上對丁○並無債權，
    惟因要丁○簽寫和解書，乃先將丁○鬆綁，令丁○將金額更
    改為500 萬元，寫明前開付款方式，將簽訂日期倒填為94年
    12月7 日後，再將丙○○鬆綁，由丁○、丙○○分別在債權
    人欄及見證人欄簽名、捺印，因而取得和解書所載500 萬元
    債權之利益，並用為誤導警方本件係屬債務糾紛，且命丁○
    交出臺灣銀行優惠存款帳戶存摺、身分證、名下2 筆不動產
    所有權狀正本及印鑑章1 枚等物，並將丁○及丙○○拘禁於
    上開2 樓房間內，由甲○○、吳秀聲、倪錦文、江光權等人
    輪留看管。
二、戊○取得上開之物後，為遂行上開強盜犯行，乃與倪錦文、
    吳秀聲、甲○○、江光權、黃武德共同基於上開行使偽造文
    書、使公務員登載不實文書之概括犯意聯絡，於94年12月14
    日上午8 時30分許，由倪錦文、吳秀聲、甲○○、江光權繼
    續留在丁○住所看守丁○、丙○○夫婦，黃武德則駕駛上開
    休旅車搭載戊○至下列處所為各犯行：
(一)戊○於同日上午某時許前往高雄縣鳳山市第二戶政事務所（
    下稱鳳山第二戶政事務所），以丁○身分在印鑑登記證明申
    請書2 紙（印登字第0011677 、0000000 號）接續偽造丁○
    簽名之署押，並以前開取得之丁○印鑑章盜蓋於上，用以表
    示係丁○本人申請印鑑證明之意思而行使之，使鳳山第二戶
    政事務所辦理之人員誤以為真，而將丁○申請印鑑證明此一
    不實之事項登載於職務上所掌之公文書上，並核發3 份丁○
    之印鑑證明書，足生損害於戶政機關戶政管理之正確性及丁
    ○。
(二)戊○於同日上午取得丁○之印鑑證明書後，將其中2 紙及前
    於同年12月12日下午4 時50分許向吳利國取得之大順一路房
    地及鳳山市房地之抵押權設定契約書，而接續加蓋戊○之印
    文及盜蓋丁○之印文各5 枚予以偽造之上開抵押權設定契約
    書2 紙，並連同上開2 筆不動產所有權狀正本、印鑑章等物
    交予代書吳利國，使吳利國相信確係丁○提供所有權狀等物
    供戊○設定抵押權2 筆各400 萬元，而利用不知情之吳利國
    填寫抵押權設定申請書並盜蓋丁○印章接續持以前往鳳山地
    政事務所、高雄市楠梓地政事務所（下稱楠梓地政事務所）
    辦理抵押權登記事宜，而分別向承辦人員行使上開偽造之鳳
    山市房地及大順一路房地之抵押權設定申請書及抵押權設定
    契約書各1 紙、使公務員登載不實之印鑑證明書各1 紙，使
    楠梓地政事務所承辦人員將戊○對丁○有400 萬元債權並為
    該筆抵押權擔保此一不實之事項，登載於職務上所掌之公文
    書，並核發他項權利證明書1 紙，戊○進而取得大順一路房
    地抵押權之利益，均足生損害於鳳山地政事務所及楠梓地政
    事務所地籍管理之正確性及丁○。嗣吳利國於同日前往楠梓
    地政事務所領取大順一路房屋之他項權利證明書時，得知上
    情，而未將他項權利證明書交與戊○。另鳳山市房地部分雖
    已送件並經鳳山地政事務所受理，但因嗣後取消申請而未辦
    理登載。
(三)戊○接續上開行使偽造私文書之犯意，並基於意圖為自己不
    法所有之概括詐欺犯意，於同日上午10時許前往臺灣銀行五
    甲分行以丁○本人之名義，於取款憑條上填寫金額、日期後
    ，並將上開取得之丁○印鑑章盜蓋印文1 枚於取款憑條上，
    向銀行行員表示為丁○本人親自提領70萬元而持以行使，以
    此詐術使銀行行員陷於錯誤，而將丁○於該分行帳戶之70萬
    元交付戊○。再於同日上午10時40分許前往安泰銀行鳳山分
    行，以丁○本人之名義，於取款憑條上填寫金額、日期，並
    偽造丁○之署押1 枚後，盜蓋上開取得之丁○印鑑章2 枚，
    偽造取款條行使，使該行行員陷於錯誤，而將丁○該分行帳
    戶中9 萬元交付戊○，均足生損害於臺灣銀行、安泰銀行對
    客戶金融管理之正確性及丁○。
三、戊○提領銀行所得共79萬元後，立即於安泰銀行轉存入何美
    瓊（另案偵辦中）該分行帳戶（帳號000000000000），再由
    何美瓊於當日上午11時許領款後轉匯至戊○遠東國際商業銀
    行台北南門分行帳戶（帳號000000000000000） ，於轉匯完
    畢後，戊○隨即於當（14）日中午12時許，再搭乘黃武德駕
    駛之休旅車回到丁○住處與倪錦文、吳秀聲、甲○○、江光
    權會合。嗣丁○於當（14）日下午2 時許趁看守鬆卸之際，
    至住所陽台對外呼救，戊○、倪錦文、吳秀聲、甲○○、江
    光權見狀即逃離現場，戊○並以電話通知黃武德將休旅車置
    於路旁逃逸。戊○於94年12月15日上午9 時許，與倪錦文、
    吳秀聲一同前臺北市○○○路遠東銀行南門分行，由戊○進
    入提領上開轉匯於該帳戶之79萬元時，因該帳戶經丁○報警
    圈存註記而無法提領，經銀行行員鄭筑心通報為警查獲當場
    逮捕，吳秀聲、倪錦文、黃武德亦經警循線查獲。甲○○則
    傳拘無著，經臺灣高雄地方法院檢察署通緝，為警於95年7
    月22日夜間11時許在臺北市○○○路及天津街口緝獲。
四、案經丁○、丙○○訴由高雄縣政府警察局鳳山分局移送臺灣
    高雄地方法院檢察署檢察官偵查起訴。
     理  由
壹、證據能力部分：
一、按「被告以外之人於審判外之言詞或書面陳述，除法律有規
    定者外，不得作為證據。」刑事訴訟法第159 條第1 項固定
    有明文。惟按被告以外之人於審判外向法官所為之陳述，得
    為證據，亦為刑事訴訟法第159 條之1 第1 項所明定。本件
    證人即共犯戊○、倪錦文、吳秀聲、黃武德於另案審理中（
    95年訴字第706 號）向法官所為之陳述，自得為證據。
二、又按被告以外之人於偵查中向檢察官所為之陳述，除顯有不
    可信之情況者外，得為證據，刑事訴訟法第159 條之1 第2
    項亦有明文。本件證人即被害人丁○、丙○○、被告戊○父
    親嚴譚富、代書吳利國、銀行行員鄭筑心及共犯戊○、黃武
    德、倪錦文、吳秀聲於另案偵查中在檢察官前所為陳述，雖
    亦為被告以外之人於審判外之陳述，然渠等均依法具結，且
    無顯不可信之特別情況，檢察官在偵查時又無有何不法取供
    致證人證詞顯不可信之情事，是上開證人於偵查中之證述，
    自得採為本件證據。
三、再按被告以外之人於檢察事務官、司法警察官或司法警察調
    查中所為之陳述，與審判中不符時，其先前之陳述具有較可
    信之特別情況，且為證明犯罪事實存否所必要者，得為證據
    ，刑事訴訟法第159 條之2 定有明文。證人即知情未參與犯
    行之盛中興於警詢時就上訴人甲○○等4 人謀議過程之陳述
    ，與原審審判中所為陳述不符，且其於審理中已表示因時間
    太久記憶模糊，且有上訴人甲○○在庭之壓力而無法明確陳
    述等語，足見證人盛中興於警詢之陳述距案發時間較近，記
    憶較鮮明，且無上訴人甲○○等人在場之壓力，其所為警訊
    之陳述具有特別可信之特別情況，自得作為證據。
四、卷附丁○、丙○○之大東醫院診斷證明書，乃被告以外之人
    ，即從事診斷之大東醫院雍宜聖醫師於審判外所為之書面陳
    述，屬於傳聞證據，依刑事訴訟法第159 條第1 項之規定，
    本不得做為證據。且該診斷證明書，為民間醫院之醫師針對
    個案而製作之診斷書，雖與刑事訴訟法第159 條之4 第1 款
    所示之公務員職務上製作之紀錄文書或證明文書不符，亦與
    刑事訴訟法第159 條之4 第2 款所示之於通常業務過程不間
    斷、有規律而準確記載，大部分紀錄完成於業務終了前後，
    並未預見日後可能提供作為證據之紀錄文書或證明文書有間
    。惟按「被告以外之人於審判外之陳述，雖不符前4 條之規
    定，而經當事人於審判程序同意作為證據，法院審酌該言詞
    陳述或書面陳述作成時之情況，認為適當者，亦得為證據。
    當事人、代理人或辯護人於法院調查證據時，知有第159 條
    第1 項不得為證據之情形，而未於言詞辯論終結前聲明異議
    者，視為有前項之同意。」刑事訴訟法第159 條之5 亦規定
    甚明。上訴人甲○○知有上情而未於言詞辯論終結前聲明異
    議，本院審酌該診斷證明書係醫師依其醫學專業及醫院之行
    政規範製作而成，並無何違法不當之處，亦無不足採信之情
    況，認以之做為證據，應屬適當，該診斷證明書應有證據能
    力。
貳、實體部分：
一、訊之上訴人甲○○固坦認有於上揭時地與戊○、倪錦文、吳
    秀聲、江光權、黃武德為上開妨害自由之事實，及戊○、黃
    武德曾於94年12月14日以丁○之名義辦理丁○之印鑑證明、
    上開兩筆不動產之抵押權設定及提領丁○臺灣銀行五甲分行
    與安泰銀行帳戶合計79萬之事實，惟矢口否認有何強盜及偽
    造文書之犯行，辯稱：係戊○告以與告訴人丁○有債務關係
    而應戊○之邀至「石原咖啡廳」、「大河戀KTV 」商討討債
    事宜，並由戊○分配工作，於94年12月11日南下高雄前往討
    債，並無不法所有意圖，且我對於戊○去辦理抵押及印鑑證
    明等事均不清楚，當時雖有綑綁但未致告訴人2 人受傷，事
    後還係我為告訴人2 人鬆綁讓渠等逃走云云。惟查：
（一）上訴人甲○○與戊○、吳秀聲、倪錦文、江光權、黃武德
      及盛中興等7 人先後於事實欄所述之時地商議以電擊棒、
      膠帶、繩索等工具以控制告訴人丁○夫婦自由之方式向告
      訴人丁○強索800 萬元，並於94年12月11日下午2 時許，
      上訴人等6 人分頭南下高雄會合，再由戊○租得車牌號碼
      6138－AA之休旅車作為交通工具，並一同投宿位於高雄市
      之康橋飯店，翌日（12日）先由黃武德駕駛休旅車搭載倪
      錦文、吳秀聲、江光權及上訴人甲○○前往告訴人丁○鳳
      山市房屋之住處勘察地形後，戊○於同日下午則至證人吳
      利國執業之代書事務所，佯稱告訴人丁○要將名下前述大
      順一路房地、鳳山市房地之2 筆不動產（含土地、房屋）
      設定各400 萬元抵押權予伊，並預先支付訂金3 千元，94
      年12月13日晚上10時許，黃武德駕駛上開休旅車，搭載上
      訴人等5 人前往告訴人丁○前址住處，戊○先與告訴人丁
      ○寒喧順利進入丁○住所，再由倪錦文、江光權佯裝送水
      果名義進入，吳秀聲及上訴人亦隨後進入，黃武德則在丁
      ○住所外接應，倪錦文、江光權旋持電擊棒，在1 樓自背
      後電擊告訴人丁○，告訴人丁○倒地後，由上訴人甲○○
      等以預先購買之尼龍布綑綁丁○，再交由倪錦文、江光權
      至2 樓房間，此時告訴人丙○○自3 樓欲下樓查看時，亦
      遭上訴人甲○○等強押至2 樓房間並以前開尼龍布綑綁告
      訴人丙○○手腳，又以膠帶封住告訴人夫婦之口，再以黑
      布蒙住雙眼，交由倪錦文與吳秀聲共同看管，復由倪錦文
      、江光權搜得安泰商業銀行鳳山分行帳號00000000000000
      之存摺（下稱安泰銀行鳳山分行）及印鑑章1 枚，告訴人
      丁○與戊○討價還價後，遂答應交付500 萬元，除提領臺
      灣銀行五甲分行優惠存款帳戶70萬元、安泰銀行鳳山分行
      之帳戶9 萬元外，其餘不足部分，開立總金額421 萬元之
      本票4 紙交戊○收執，並當場拿出預先寫妥之上開和解書
      ，由丁○將金額更改為500 萬元，寫明前述付款方式，並
      將簽訂日期倒填為94年12月7 日後，再由告訴人丁○、丙
      ○○分別在債權人欄及見證人欄簽名、捺印，復交出告訴
      人丁○之臺灣銀行五甲分行帳戶、名下2 筆不動產所有權
      狀正本及印鑑章1 枚等情，業據證人即共犯倪錦文、吳秀
      聲、黃武德於另案審理中供述明確（見95年度訴字第706
      號卷宗第101 ～102 頁、第104 頁、第151 ～152 頁、第
      156 ～157 頁），並有證人盛中興於警詢時證述7 人在「
      石原咖啡廳」、「大河戀KTV 」商議討論之過程明確（見
      高雄縣政府警察局鳳山分局第00000000000 號警卷第46頁
      ），且經證人即告訴人丁○、丙○○於另案偵查及審理及
      原審審理中指述綦詳（見同上署94年偵字第28901 號卷第
      31～33頁、95年度訴字第706 號卷宗卷第221 ～227 頁，
      95年度訴字第2850號95年11月29日審判筆錄第14頁以下）
      。此部分事實，應堪認定，上訴人甲○○雖辯稱當時才綁
      數分鐘便鬆綁讓告訴人與戊○談云云，然證人即告訴人丁
      ○於原審審理中證稱整個談判過程都被綁住，到要簽和解
      書才鬆開等語（見95年度訴字第2850號卷宗95年11月29日
      審判筆錄、）。足見上訴人甲○○等人確係以綑綁方式強
      迫告訴人簽立本票，已達使告訴人不能抗拒之程度，上訴
      人甲○○辯稱數分鐘即鬆綁云云，並不足採。
（二）被害人丁○與戊○分家產後10餘年無往來，並無債務關係
      ，大順一路房地為丁○父親嚴潭富於81年分家產時所贈與
      ，共犯戊○當日係以13年來丁○都未付錢給父親而脅迫切
      立和解書等情，業據證人丁○、丙○○於另案偵查及審理
      時及本院審理時證述詳實（見同上署28901 號偵查卷第32
      、45頁，95年度訴字第706 號卷第219 頁、本院96年4 月
      9 日審判筆錄）。另共犯戊○之父嚴潭富於分家產時給予
      丁○價值800 萬元之房子，且無委託戊○向丁○要生活費
      等情，亦據證人嚴潭富於偵查中結證無訛（見同上署2890
      1 號偵查卷第52、53頁）。復參以丁○以買賣取得大順一
      路房屋之時間為82年7 月12日，有上開土地及建物所有權
      狀附卷可憑（見95年度訴字第706 號卷第376 、378 頁）
      ，亦與和解書上所載於91年底以新臺幣800 萬元購買送給
      丁○不符。況和解書係載稱戊○於91年借款與告訴人丁○
      購買房屋並約定丁○每月給付父親5 萬元，但13年來丁○
      均未履行，因而簽訂本件和解書云云，然91年距案發不過
      3 年餘，又何來告訴人13年未奉養父親之說。足證戊○與
      丁○間並無戊○所稱之借錢予丁○購屋之借貸關係，戊○
      亦無任何可請求丁○給付嚴潭富扶養費之權利，上訴人甲
      ○○應知其情，其與戊○不過係以此為藉口而為強盜之犯
      行。上訴人甲○○雖辯稱其不知丁○與戊○實際上並無債
      務關係，並無不法所有意圖云云。然就8 百萬元如此鉅額
      之金錢，戊○卻自始至終並未提出提出任何債權之證明，
      上訴人甲○○竟毫不懷疑即決定以本案如此惡劣之方式協
      助「催討」，實與常情有違，被害人丁○也有對上訴人甲
      ○○說戊○是胡說，上訴人也點頭同意（見95年11月29日
      原審審判筆錄，即原審卷第87頁），足見上訴人甲○○應
      知其不合情理。再查本件並非單純係戊○向丁○要債，上
      訴人甲○○在旁壯聲勢而已，上訴人甲○○謀議已久，且
      提早2 日南下高雄，先勘查地形、聯絡代書，並選擇夜間
      進入告訴人家中，再以送水果之名義分批進入，另有人在
      外把風，已如前述，上訴人甲○○與戊○更逼迫丁○寫下
      診所休息3 天之聲明貼於門口，有高雄縣政府警察現場勘
      查報告各1 份，現場照片7 紙附卷可憑（見同上分局鳳警
      刑解字第0950000177號卷第136 頁以下頁）。足見上訴人
      甲○○與戊○之計畫周詳縝密，手法亦與一般討債之情形
      迥然有異，益徵上訴人甲○○與戊○係共同強盜，與討債
      無涉。上訴人甲○○又辯稱當日告訴人丁○家中尚有10多
      萬元現金，渠等均未拿取，顯見並無強盜犯意云云，然據
      證人丁○於另案審理時結證稱：我係開診所，每天收掛號
      費約1 萬多元之零錢，有千元及百元鈔票，但並無10幾萬
      元等語（見95年度訴字第706 號卷第458 頁）。而上訴人
      甲○○在本件強盜犯行中，目的原在獲取800 萬元之鉅額
      利益，此1 萬多元現金是否拿取，實無關緊要，不能因此
      遽認上訴人甲○○無不法所有意圖，上訴人甲○○此部分
      所辯亦不足採。上訴人甲○○復辯稱其曾將手機號碼留與
      告訴人丁○，若其係強盜，當不至為此行為云云。查證人
      即告訴人丁○於原審審理中證稱上訴人甲○○確有留下手
      機號碼，因上訴人甲○○很關心其有無將錢交給戊○，故
      向其稱若交付金錢與戊○後戊○未取消抵押權設定並交還
      本票，可找上訴人甲○○去和戊○談等語明確，是上訴人
      甲○○留下手機號碼，應係為確定告訴人究竟有無將錢交
      給戊○以便向戊○索討報酬，並非如其所辯因討債才敢留
      下手機號碼云云，所辯不足採信。
（三）上訴人甲○○等人於前開時地電擊、綑綁告訴人丁○及綑
      綁告訴人丙○○致丁○受有右臉部擦傷、胸部擦傷、右上
      臂淤青、左手腕擦傷等傷害，致陳秀性受有左腕瘀腫、右
      腕挫擦傷等傷害，業據告訴人指訴歷歷，並有大東醫院診
      斷證明書在卷可稽（見高雄縣政府警察局鳳山分局鳳警刑
      解字第0950000177號卷宗第171 、第172 頁），此部事實
      亦足認定，上訴人甲○○辯稱當時未致告訴人受傷云云，
      與前開證據均不相符，亦不足採。
（四）共犯戊○於取得告訴人丁○之銀行存摺、印章等證件後，
      即先後於事實欄所示時間前往戶政事務所、吳利國代書事
      務所、臺灣銀行、安泰銀行，以丁○名義接續填寫2 份印
      鑑登記證明申請書，以丁○身分在印鑑登記證明申請書2
      紙接續偽造丁○之簽名各1 枚及蓋用丁○印章各1 枚，以
      申請辦理印鑑證明書。又在鳳山市房地與大順一路房地之
      抵押權設定契約書上接續盜蓋丁○印章各5 枚後，以本人
      名義委託不知情之吳利國先後前往鳳山地政事務所、楠梓
      地政事務所持前開不實之印鑑證明書、偽造之兩筆抵押權
      設定契約書（各接續盜蓋丁○印鑑章5 枚）而申請辦理抵
      押權設定以行使之；以丁○名義接續填寫而偽造臺灣銀行
      取款憑條（盜蓋丁○印章1 枚）1 紙、安泰銀行取款憑條
      （偽造丁○署押1 枚、盜蓋丁○印章2 枚）1 紙，進而持
      以領取銀行存款70萬元、9 萬元，合計79萬元，再轉至何
      美瓊安泰銀行00000000000000號帳戶內後，由何美瓊轉至
      被告戊○遠東國際商業銀行南門分行（下稱遠東銀行）帳
      戶，嗣戊○至遠東銀行提領而遭查獲等情，業據戊○於原
      審審理時自白不諱（見95年訴字第706 號卷第427 ～434
      頁），核與證人黃武德證述搭載戊○前往上開地點等語相
      符，並有證人即代書吳利國於偵查中證述由戊○1 人於事
      實欄所述時間前往事務所接洽上開抵押權設定事宜，並提
      供丁○之印鑑章、印鑑證明書、身分證影本、土地及建物
      之所有權狀等證件由吳利國前往辦理抵押權設定等語明確
      （見同上署95年度偵字第28901 號卷第43頁）。證人即遠
      東銀行櫃臺人員鄭筑心亦於偵查中證述係戊○前往遠東銀
      行提領現金時，因該帳戶被凍結而未提領成功等語（見同
      上署95年度偵字第28901 號卷第44頁）。此外，尚有印鑑
      登記證明申請書、臺灣銀行優惠存款帳戶交易明細、取款
      憑條、安泰銀行鳳山分行取款憑條、存入憑條、何美瓊安
      泰銀行印鑑卡、安泰銀行取款憑條、匯款委託書、楠梓地
      政事務所核發大順一路房地之他項權利證明書、土地所有
      權狀、建物所有權狀、土地建築改良物抵押權設定契約書
      、抵押權設定申請書等物在卷可考（見95年度訴字第706
      號卷宗第103 、104 頁、同上分局鳳警刑解字第09500001
      77號警詢卷第152 頁以下），是此部分之事實，亦堪以認
      定。
（五）上訴人甲○○雖辯稱其對於戊○如何申辦告訴人丁○之印
      鑑證明、提領丁○之存款及辦理抵押權設定均不清楚云云
      ，惟上訴人甲○○與共犯戊○欲強索之金額達數百萬，社
      會上少有人家中常備如此多之現金，勢必透過其他方法取
      得此等利益，而戊○早已備妥和解書並聯絡代書，足見上
      訴人甲○○與戊○早有預謀以此方法取得抵押權之利益，
      且證人丁○於原審審理中證稱：戊○、甲○○等人當時還
      想將其位於花蓮之房子一併設定抵押權，江光權曾接到電
      話說「有找到花蓮的代書，太好了」等語（見95年度訴字
      第2850號卷宗95年11月29日審判筆錄第16頁），益徵上訴
      人甲○○等人對於設定抵押權一節均屬知情。況戊○與丁
      ○談論和解書內容時，上訴人甲○○等人均在旁聽聞，業
      據上訴人甲○○自承不諱（見95年度11月3 日原審準備程
      序筆錄），上訴人甲○○得知戊○要求丁○設定抵押權後
      毫不驚訝，仍繼續看守告訴人夫婦方便丁○外出辦理上開
      事項，上訴人甲○○對於前開偽造私文書及使公務員登載
      不實等犯行，實難諉為毫不知情。
（六）上訴人甲○○復辯稱當時其得知戊○實際上對丁○並無債
      權後，便同情丁○並將丁○夫婦鬆綁放走云云。然查被害
      人丁○於原審2 度審理中均證稱：我逃走時為14日下午2
      點30分左右，當時上訴人甲○○和江光權負責看守，因江
      光權講手機暫時離開房間，我即趁隙由自家陽台逃到隔壁
      鄰居之陽台等語（見95年度訴字第2850號卷宗95年度第11
      月29日審判筆錄第16頁、95年度訴字第706 號卷宗第179
      頁）。且戊○為令告訴人丁○夫婦簽立和解書便將彼等鬆
      綁，已如前述，距離95年12月14日下午2 時告訴人夫婦逃
      脫之時間甚久，上訴人甲○○辯稱得知戊○實際上對丁○
      並無債權後就鬆綁放告訴人逃脫云云，實不足採，應係甲
      ○○得知戊○實際上對丁○並無債權後仍繼續押禁被害人
      ，並未對丁○鬆綁放行，嗣後丁○才伺機脫逃。足見告訴
      人丁○夫婦確係趁上訴人甲○○等人不備而脫逃，出乎上
      訴人甲○○意料之外，上訴人甲○○見被害人丁○脫困，
      只得夥同他人落荒而逃，上訴人甲○○之辯解顯不足採。
      因被害人丁○是在最後時才逃走，並非上訴人甲○○鬆綁
      放走，而被害人於遭綑綁進行逼迫之際，上訴人甲○○已
      得知戊○實際上對丁○並無債權，仍未將被害人放走，上
      訴人甲○○卻仍繼續為原目的計劃之行為，足見上訴人甲
      ○○於行為綑綁逼迫之中已知悉戊○實際上確對丁○並無
      債權，本院審理時証人即共犯戊○陳稱：我一開始就告訴
      甲○○說與丁○有債務糾紛等語（見96年4 月9 日本院審
      判筆錄），是迴護及推卸自己責任之詞，不足採信。
    綜上所述，因上訴人甲○○等是以電擊、綑綁被害人丁○夫
    婦之惡質暴力方式為行為，而被害人夫婦於遭綑綁進行逼迫
    之際，上訴人甲○○已確定得知戊○實際上對丁○並無債權
    ，上訴人甲○○卻仍繼續為原目的計劃之行為，並未對丁○
    鬆綁放行，最後被害人丁○才趁看守之共犯江光權講手機暫
    離開房間時，由陽台逃到隔壁鄰居之陽台而脫困並報警，足
    証上訴人甲○○確有參與強盜犯行，事證明確，其所辯係卸
    責之詞，不足採信，其犯行已堪認定。
二、按刑法第321 條第1 項第3 款規定之凶器，其種類並無限制
    ，凡客觀上足對人之生命、身體、安全構成威脅，具有危險
    性之凶器均屬之，最高法院79年台上字第5253號判例可資參
    照。被告及戊○等共犯於本案所使用之電擊棒，能發出電流
    攻擊他人，告訴人丁○遭受電暈而受控制，客觀上對人之生
    命、身體、安全具有危險性，自屬凶器無疑。上訴人甲○○
    與共犯戊○攜帶凶器傷害被害人丁○夫婦，並將之綑綁使至
    不能抗拒之程度而強盜被害人丁○之財物，並與其他共犯吳
    秀聲、倪錦文、江光權、黃武德等人令丁○、丙○○簽立和
    解書，並推由戊○持丁○之證件先後向鳳山第二戶政事務所
    辦理印鑑證明書、向鳳山地政事務所及楠梓地政事務所行使
    並申請辦理抵押權設定之登記，前往臺灣銀行五甲分行銀行
    、安泰銀行鳳山分行領取丁○銀行帳戶合計79萬元等行為，
    上訴人甲○○與戊○係犯刑法第328 條第1 項、第2 項之強
    盜罪，而有刑法第321 條第1 項之情形。是核上訴人甲○○
    所為，係犯刑法第330 條第1 項之攜帶凶器強盜取財及得利
    罪（強盜取得存款及大順路房地已設定抵押權登記部分）、
    第330 條第2 項、第1 項之強盜得利未遂罪（鳳山房地未設
    定抵押登記部分）、第302 條之剝奪他人行動自由罪、第
    277 條第1 項之傷害罪、第216 條、第210 條行使偽造私文
    書罪，第216 條、第214 條行使公務員登載不實文書罪、第
    339 條第1 項之詐欺取財罪。上訴人甲○○與戊○就加重強
    盜罪間，上訴人甲○○與戊○、吳秀聲、倪錦文、黃武德、
    江光權間就其餘各罪間，有犯意聯絡及行為分擔，為共同正
    犯。上訴人甲○○與其餘共犯戊○、吳秀聲、倪錦文、江光
    權、黃武德等人利用不知情之代書吳利國遂行其行使偽造私
    文書、行使公務員登載不實文書之行為，此部分核屬間接正
    犯。上訴人甲○○共同強盜被害人丁○，妨害被害人丁○行
    動自由部分，係遂行其強盜犯行之一部，應包括在強盜行為
    之內，無另成立刑法第302 條第1 項妨害自由罪之餘地，僅
    就其以強暴方法剝奪被害人丙○○行動自由之部分成立刑法
    第302 條之罪。上訴人甲○○等持丁○印章分別盜蓋於印鑑
    登記證明申請書（接續2 份各1 枚）合計2 枚、抵押權設定
    契約書（接續2 份各5 枚）、抵押權設定申請書（2 份各2
    枚）合計16枚、臺灣銀行取款憑條1 枚、安泰銀行取款憑條
    （1 份接續2 枚）合計2 枚之盜用印文行為，及偽造丁○之
    署押在印鑑登記證明申請書（接續2 份）、安泰銀行取款憑
    條各1 枚之部分行為（合計3 枚），均為偽造私文書之全部
    行為所吸收，均不另論罪；又上訴人甲○○等偽造印鑑登記
    申請書2 紙、抵押權設定契約書2 紙、抵押權設定登記申請
    書、臺灣銀行取款憑條1 紙、安泰銀行取款憑條1 紙等私文
    書，及使公務員登載不實之印鑑證明書2 紙、土地他項權利
    證明書1 紙，均係基於單一犯意，於同一上午之短暫時間內
    ，以單一行為之數個舉動，接續進行同一犯行，而侵害同一
    法益，均為接續犯，屬實質上一罪。其先後行使偽造私文書
    及先後行使使公務員登載不實之印鑑證明書，亦均係基於單
    一犯意，以單一行為之數個舉動，接續進行同一犯行，而侵
    害同一法益，亦均為接續犯，屬實質上一罪。又其偽造私文
    書及使公務員登載不實之低度行為，均為行使之高度行為所
    吸收，均不另論罪。上訴人甲○○等先後2 次與其餘共犯戊
    ○、吳秀聲、倪錦文、江光權、黃武德等人共同詐欺取財，
    時間緊接，觸犯構成要件相同之罪，顯係基於概括之犯意反
    覆為之，為連續犯，應依修正前刑法第56條規定論以一罪。
    另向地政事務所同時行使偽造私文書及使公務員登載不實之
    文書，係以一行為觸犯數罪名、侵害數法益，為想像競合犯
    ，應依刑法第55條之規定，從一重行使偽造私文書罪處斷。
    上訴人甲○○與共犯戊○強取丁○之存摺、印章等物提款之
    強盜取財行為，與脅迫丁○簽立和解書（取得本票4 紙係在
    擔保和解債權之利益，已如前述，故不重複計算其得利價額
    ）、辦理大順路房地他項權利證明書及辦理鳳山市房地他項
    權利證明書未遂之接續強盜得利行為，係一行為觸犯加重強
    盜取財、加重強盜得利及加重強盜得利未遂等數罪名，亦為
    想像競合犯，應從一重論以加重強盜取財罪。上訴人甲○○
    所犯加重強盜取財罪、傷害罪、行使偽造私文書罪及連續詐
    欺取財罪間，有手段、目的之牽連關係，應依修正前刑法第
    55 條 之規定，從一重之加重強盜取財罪處斷。上訴人甲○
    ○所犯行使偽造私文書、行使使公務員登載不實之文書、詐
    欺取財等罪名雖未於起訴書中敘明，然此部分犯行業已記載
    於犯罪事實欄中，自屬起訴範圍之一部，本院本自得加以審
    究；又起訴書並未敘及上訴人甲○○等人傷害丁○、丙○○
    之事實，然此部份與前開有罪部分有裁判上之一罪關係，且
    據公訴人當庭聲明擴張犯罪事實，本院亦自得併予審酌，附
    此敘明。上訴人甲○○前於77年間因殺人案件，經臺灣高等
    法院以77年上重訴一字第79號判處有期徒刑15年，並經最高
    法院駁回上訴而確定，甫於94年5 月10日執行完畢，有臺灣
    高等法院被告前案紀錄表附卷可稽，其於5 年內故意再犯本
    件有期徒刑以上之罪，為累犯，應依刑法第47條規定加重其
    刑。
三、公訴意旨另以：被告甲○○與其餘共犯戊○、吳秀聲、倪錦
    文、江光權、黃武德等人以前開方式，另將鳳山市房地設定
    抵押權400 萬元，因認被告甲○○此部分另涉有刑法第214
    條行使公務員登載不實罪嫌。經查：證人即代書吳利國欲至
    楠梓地政事務所領取大順一路房地之他項權利證明書時，遭
    該地政事務所通知本件申請尚有疑義，而將大順一路之他項
    權利證明書交由警察保管，並取消鳳山市房地部分之抵押權
    設定，有吳利國於偵查之證述可憑（見同上署95年度偵字第
    28901 號卷第43頁），且鳳山地政事務所並無辦理丁○鳳山
    市房地他項權利證明書之申辦資料，有鳳山地政事務所函95
    年8 月18日鳳地所一字第0950009012號函附卷可考（見95年
    度訴字第706 號卷第351 ～355 頁），是吳利國雖已向鳳山
    地政事務所人員送件行使上開不實之印鑑證明書及偽造之抵
    押權設定契約書，然並未經鳳山地政事務所人員登載於其執
    掌之文書上之事實，已堪認定。戊○利用不知情之吳利國前
    往鳳山地政事務所送件而行使不實之印鑑證明書、偽造之抵
    押權設定契約書，固有行使偽造私文書之罪責，已如前述，
    惟鳳山地政事務所雖已受理但未辦理核發，故此部份並未使
    公務員登載不實且未取得抵押權之利益，而屬未遂，因使公
    務員登載不實文書罪則無處罰未遂之規定，本應為無罪之諭
    知，然起訴意旨認此部分與前開有罪部分有接續犯之實質上
    一罪關係，爰不另為無罪之諭知，附此敘明。
四、查上訴人甲○○行為後，刑法及刑法施行法分別於94年2 月
    2 日、95年6 月14日修正公布，均於95年7 月1 日施行，而
    修正後刑法第2 條第1 項之規定，係規範行為後法律變更所
    生新舊法律比較適用之準據法，於修正後刑法施行後，應適
    用修正後刑法第2 條第1 項之規定，為「從舊從輕」之比較
    。另於比較時應就罪刑有關之共犯、未遂犯、想像競合犯、
    牽連犯、連續犯、結合犯，以及累犯加重、自首減輕暨其他
    法定加減原因（如身分加減）與加減比例等一切情形，本於
    統一性及整體性原則，綜其全部罪刑之結果而為比較，有最
    高法院95年5 月23日刑事庭第8 次會議決議可資參照。本件
    所涉之修正有刑法施行法第1 之1 條及刑法第33條、第55條
    、第56 條 、第47條，本院審酌如下：
（一）上訴人甲○○行為後，刑法第339 條第1 項詐欺取財罪及
      同法第214 條使公務員登載不實罪中罰金刑部分，其最低
      刑度依修正前刑法第33條第5 款規定，為1 元以上，經折
      算為新臺幣後，為新臺幣3 元以上，而修正後刑法第33條
      第5 款規定罰金為新臺幣1000元以上，較舊法為高，應以
      舊法有利於上訴人甲○○。
（二）上訴人甲○○與戊○等共同多次提領丁○存款之詐欺取財
      犯行，時間緊接，觸犯構成要件相同之罪，顯係基於概括
      之犯意反覆為之，在刑法修正前，應依第56條連續犯之規
      定論以一罪並加重其刑。而修正後之刑法刪除連續犯之規
      定，其犯行需數罪併罰，兩相比較，自以舊法有利於上訴
      人甲○○。
（三）修正前具有刑法第55條牽連犯之關係者，係從一重處斷，
      然修正後之刑法業已刪除第55條牽連犯之規定，則被告所
      犯數罪即應依修正後之數罪併罰之規定分論併罰。此刪除
      雖非犯罪構成要件之變更，但顯已影響行為人刑罰之法律
      效果，自屬法律有變更，仍應比較新舊法之規定。是比較
      結果，修正後之規定並非較有利於上訴人甲○○。
（四）在刑法修正前，只需受徒刑執行完畢5 年內再犯有期徒刑
      以上之罪，無論何種犯罪均為第47條所稱之累犯，應加重
      其刑，而修正後刑法第47條第1 項，必須「故意」犯罪方
      能構成累犯，本件上訴人甲○○係故意犯罪，無論新舊法
      均構成累犯，新法對上訴人甲○○並非較為有利。
    綜上所述，新法對上訴人甲○○並非有利，應依刑法第2 條
    第1 項前段之規定，適用行為時法即修正前之刑法處斷之。
    又刑法施行法雖增定第1 條之1 ，提高刑法分則編罰金刑之
    上限，然參諸本條立法理由：「…考量新修正之刑法施行後
    ，不再適用現行法規所定貨幣單位折算新臺幣條例，為使罰
    金數額趨於一致，避免衍生新舊法比較適用問題，以緩和實
    務適用法律之衝擊，於不變動罰金數額之前提下，爰為第2
    項規定」，可知本條之規定，即在於避免就罰金之提高比較
    新舊法。且依本條規定，將罰金貨幣單位改為新臺幣，再予
    提高30倍，等於依罰金罰鍰提高標準條例第1 條前段提高10
    倍後，折算為新臺幣之金額，故實際上並無變更，而不在法
    律變更比較新舊法之列，本件自應逕行適用刑法施行法第1
    條之1 ，附此敘明。
五、原審予以論科，固非無見，惟查：（一）本件除有偽造丁○
    之抵押權設定契約書外，並有偽造抵押權設定申請書向地政
    事務所申請登記，原審未就偽造抵押權設定申請書部分一併
    論究，尚有未洽。（二）共犯倪錦文、吳秀聲、黃武德是上
    訴人甲○○所邀集而來，屬外圍份子，其等始終不知主犯戊
    ○與被害人丁○間無債權債務關係，倪錦文、吳秀聲、黃武
    德業已另由本院以95年度上訴字第2095號案件改判處行使偽
    造文書罪，有該案卷宗可稽，原判決認倪錦文、吳秀聲、黃
    武德亦是強盜共犯，亦有未洽。上訴人甲○○以不知戊○與
    被害人丁○間無債權債務關係為由，上訴否認強盜，雖無理
    由，惟原判決既有可議，自應予撤銷改判。審酌上訴人甲○
    ○犯後雖坦承有妨害自由之事實，惟矢口否認有何強盜之犯
    行，其等強盜犯行危害社會治安情節重大，又以電擊棒、繩
    索等物控制被害人行動甚久，惡性非輕，且造成告訴人身心
    損害甚大，危害社會治安甚鉅，及其犯罪之動機、目的、手
    段等一切情狀，爰仍依原判量處有期徒刑8 年。如附表所示
    之上訴人甲○○與其餘共犯戊○、吳秀聲、倪錦文、江光權
    、黃武德等人推由戊○於鳳山第二戶政事務所之印登字第00
    11677 號、印登字第0000000 號印鑑登記證明申請書偽造丁
    ○之署押各1 枚，於安泰銀行鳳山分行帳號00000000000000
    號於94年12月14日存摺類存款取款憑條偽造丁○署押1 枚，
    共合計3 枚，應依刑法第219 條宣告沒收；至上訴人甲○○
    與共犯戊○等人持以犯本罪所用之電擊棒5 支、膠帶1 捆、
    尼龍塑膠繩1 條、黑色布兩條雖均未扣案，惟此等物品為犯
    本罪之工具，且均係共犯戊○攜帶至高雄，業經吳秀聲、倪
    錦文等人於警詢供明在卷，為戊○所有堪可認定，（警五卷
    第37頁背面，偵一卷第5 頁），既無證據證明已滅失，仍應
    予宣告沒收。至上訴人甲○○偽造及使公務員登載不實之印
    鑑登記證明申請書、印鑑證明、取款條、抵押權設定契約書
    、抵押權設定申請書、大順一路房地之他項權利證明書，雖
    均為犯罪所得之物，然他項權利證明書已由丁○領回，有贓
    物認領保管單在卷可稽（見同上分局鳳警刑解字第09500001
    77號卷第161 頁），其餘文書均經上訴人甲○○及其他共犯
    等持以行使並交付他人，均已非上訴人甲○○等所有，不合
    於刑法第38條第1 項第3 款之要件，自不予宣告沒收，附此
    敘明。
據上論結，應依刑事訴訟法第369 條第1 項前段、第364 條、第
299 條第1 項前段，刑法第2 條第1 項前段、第28條、第330 條
第1 項、第328 條第1 項、第2 項、第216 條、第210 條、第21
4 條、第277 條第1 項、第302 條第1 項、第339 條第1 項，修
正前刑法第55條，第47條、第219 條，刑法施行法第1 條之1 ，
判決如主文。
本案經檢察官林應華到庭執行職務。
中　　華　　民　　國　　96　　年　　4 　　月　　30　　日
            刑事第六庭  審判長法  官  王憲義
                              法  官  李璧君
                              法  官  張盛喜
以上正本證明與原本無異。
如不服本判決應於收受本判決後10日內向本院提出上訴書狀，其
未敘述上訴理由者，並得於提起上訴後10日內向本院補提理由書
狀（均須按他造當事人之人數附繕本）「切勿逕送上級法院」。
中　　華　　民　　國　　96　　年　　5 　　月　　1 　　日
                              書記官  林明威
附表：
一、高雄縣鳳山第二戶政事務所之印登字第0011677 號「印鑑登
    記申請書」、印登字第0000000 號「印鑑登記證明申請書」
    上偽造「丁○」之署押各1 枚，及安泰銀行鳳山分行帳號00
    000000000000號於94年12月14日存摺類存款取款憑條上偽造
    「丁○」署押1 枚。
二、未扣案之電擊棒5支、膠帶1捆、尼龍塑膠繩1條、黑色布兩
    條。
附錄本判決論罪科刑法條：
刑法第330 條第1 項、第2 項、第4 項、第216 條、第210 條、
第214 條、第339 條第1 項、第277 條第1 項
中華民國刑法第330條
（加重強盜罪）
犯強盜罪而有第321 條第1 項各款情形之一者，處7 年以上有期
徒刑。
前項之未遂犯罰之。
中華民國刑法第216條
（行使偽造變造或登載不實之文書罪）
行使第210 條至第215 條之文書者，依偽造、變造文書或登載不
實事項或使登載不實事項之規定處斷。
中華民國刑法第210 條
（偽造變造私文書罪）
偽造、變造私文書，足以生損害於公眾或他人者，處 5 年以下有
期徒刑。
中華民國刑法第214 條
（使公務員登載不實罪）
明知為不實之事項，而使公務員登載於職務上所掌之公文書，足
以生損害於公眾或他人者，處3 年以下有期徒刑、拘役或5 百元
以下罰金。
中華民國刑法第339 條
（普通詐欺罪）
意圖為自己或第三人不法之所有，以詐術使人將本人或第三人之
物交付者，處5 年以下有期徒刑、拘役或科或併科1 千元以下罰
金。
以前項方法得財產上不法之利益或使第三人得之者，亦同。
前二項之未遂犯罰之。
中華民國刑法第277條
（普通傷害罪）
傷害人之身體或健康者，處3 年以下有期徒刑、拘役或1 千元以
下罰金。
犯前項之罪因而致人於死者，處無期徒刑或7 年以上有期徒刑；
致重傷者，處3 年以上10年以下有期徒刑。
